【裁判字號】    98,訴,393
【裁判日期】    981002
【裁判案由】    違反毒品危害防制條例
【裁判全文】
臺灣花蓮地方法院刑事判決               98年度訴字第393號
公  訴  人  臺灣花蓮地方法院檢察署檢察官
被      告  甲○○
                    (現因另案於臺灣花蓮監獄執行中)
上列被告因違反毒品危害防制條例案件，經檢察官提起公訴（98
年度毒偵字第410 號），被告就被訴事實為有罪之陳述，本院合
議庭裁定由受命法官獨任進行簡式審判程序審理，判決如下：
    主  文
甲○○施用第一級毒品，累犯，處有期徒捌月。又施用第二級毒
品，累犯，處有期徒刑肆月。應執行有期徒刑拾月。
    事  實
一、觀察勒戒與強制戒治：
(一)甲○○前因施用毒品案件，經本院於民國87年11月3 日以87
    年度毒聲字第204 號裁定送觀察、勒戒後，認無繼續施用毒
    品之傾向，由臺灣花蓮地方法院檢察署檢察官於同年月20日
    以87年度偵字第2756、3870號為不起訴處分確定。
(二)甲○○復因施用毒品案件，經本院於88年6 月30日以88年度
    毒聲字第401 號裁定送觀察、勒戒後，認有繼續施用毒品傾
    向，而又經本院於同年9 月10日裁定施以強制戒治（並接續
    執行有期徒刑）。
(三)甲○○再因施用毒品案件，經本院於95年9 月21日以95年度
    毒聲字第111 號裁定送觀察、勒戒後，因有繼續施用毒品之
    傾向，經本院於96年3 月13日以96年度毒聲字第31號裁定施
    以強制戒治，嗣於97年1 月17日停止戒治出所，並由臺灣花
    蓮地方法院檢察署檢察官於同年2 月19日以97年度戒毒偵字
    第9號為不起訴處分確定。
二、犯罪前科：
(一)甲○○曾因違反肅清煙毒條例案件，經本院於82年7 月20日
    以82年度訴字第263號判處有期徒刑3 年6月，並經臺灣高等
    法院花蓮分院於82年9月29日以82年度上訴字第381號駁回上
    訴確定。
(二)甲○○復因違反麻醉藥品管理條例案件，經臺灣臺南地方法
    院於82年12月27日以82年度易字第4055號判處有期徒刑4 月
    確定。
(三)甲○○再因違反肅清煙毒條例案件，經本院於83年9 月10日
    以83年度訴字第171號就違反第9條第1項部分判處有期徒刑3
    年10月，就違反第13條之1第2項第4款部分判處有期徒刑6月
    ，應執行有期徒刑4年確定。
(四)上開 (一)、(二)兩案經法院裁定應執行刑為有期徒刑3年10
    月，再與 (三)之案件接續執行，嗣甲○○於86年4 月3日縮
    短刑期假釋出監。
(五)甲○○又因違反毒品危害防制案件，經本院於89年2 月12日
    以88年度訴字第287 號就施用第一級毒品部分判處有期徒刑
    10月，就施用第二級毒品部分判處有期徒刑6 月，應執行有
    期徒刑1年2月確定。
(六)上開 (四)之假釋嗣經撤銷後，其殘刑4年9月25日與 (五)之
    有期徒刑接續執行，嗣甲○○於94年7 月14日縮短刑期假釋
    出監，同年9 月15日假釋期滿，所餘刑期內未經撤銷假釋，
    其未執行之刑，以已執行論（成立累犯）。
三、本案犯罪事實：
    甲○○基於施用第一級毒品海洛因之犯意，於98年7月2日上
    午8、9時許，在其位於花蓮縣新城鄉○○村○○路26號之住
    處，以將海洛因摻入香菸內，再點火吸食之方式，非法施用
    第一級毒品海洛因1 次。又基於施用第二級毒品安非他命之
    犯意，於施用海洛因1 小時後，在同一地點，以鋁箔紙燒烤
    加熱之方式，非法施用第二級毒品安非他命1次。嗣於98年7
    月4日下午1時20分左右，經員警依毒品危害防制條例第25條
    第2 項規定通知採驗尿液，結果呈施用第一級毒品海洛因代
    謝後之嗎啡、可待因陽性反應及施用第二級毒品安非他命代
    謝後之安非他命、甲基安非他命陽性反應，因而查悉上情。
四、案經花蓮縣警察局新城分局報告臺灣花蓮地方法院檢察署檢
    察官偵查終結提起公訴。
    理  由
壹、程序事項：
    查被告甲○○所犯為毒品危害防制條例第10條第1項、第2項
    之施用第一級、第二級毒品罪，非死刑、無期徒刑、最輕本
    刑為3 年以上有期徒刑之罪，或高等法院管轄第一審之案件
    ，被告於本院準備程序中，就被訴事實為有罪之陳述，經告
    以簡式審判程序之旨，並聽取檢察官、被告之意見後，本院
    合議庭業已依刑事訴訟法第273條之1第1 項之規定，裁定由
    受命法官獨任進行簡式審判程序，是本件之證據調查，依刑
    事訴訟法第273條之2 規定，不受同法第159條第1項、第161
    條之2、第161 條之3、第163條之1及第164條至第170條規定
    之限制，合先敘明。
貳、實體事項：
一、前開事實，業據被告於偵訊中及本院審理時自白不諱，且被
    告於98年7月4日為警採集其親自排放之尿液，送請慈濟大學
    濫用藥物檢驗中心，以氣相層析質譜儀分析法確認檢驗結果
    ，呈嗎啡、可待因、安非他命及甲基安非他命陽性反應，此
    有被告檢體編號ＳＺ00000000000 號尿液檢體採集送驗紀錄
    表及慈濟大學濫用藥物檢驗中心檢驗總表各1 份附卷可稽，
    足認被告前開自白與事實相符，可以採信。本案罪證明確，
    被告犯行洵堪認定，自應依法論科。
二、論罪科刑：
    查海洛因、安非他命係毒品危害防制條例第2 條第2項第1款
    及第2 款所定之第一級及第二級毒品，被告予以施用，核其
    所為，係分別犯毒品危害防制條例第10條第1 項之施用第一
    級毒品罪及同條第2 項之施用第二級毒品罪。被告各次持有
    第一級及第二級毒品以供其各次施用，其持有之低度行為應
    為其施用之高度行為所吸收，均不另論罪。又被告多次施用
    毒品之行為，均係為滿足各該次之毒癮，於滿足毒癮後，該
    次行為即已完成，是各次均為各自獨立之行為，各具獨立性
    ，其前後次施用毒品行為間，自無密切不可分之關係，各自
    獨立構成一個施用毒品罪責，應予分論併罰。被告前曾受如
    事實欄所載有期徒刑之執行，此有臺灣高等法院被告前案紀
    錄表附卷可考，其於有期徒刑執行完畢後5 年以內，故意再
    犯本件最重本刑為有期徒刑以上之刑之罪，為累犯，應分別
    加重其刑。爰審酌被告犯罪之動機、吸食頻率、曾有施用毒
    品之前科仍不知戒除，惟犯罪後坦承犯行，且所犯之施用毒
    品犯行乃戕害自己身心健康，並未危及他人等一切情狀，分
    別量處如主文所示之刑，並定其應執行刑，以示懲儆。
據上論斷，應依刑事訴訟法第273條之1第1項、第299條第1 項前
段，毒品危害防制條例第10條第1項、第2項，刑法第11條、第47
條第1項、第51條第5款，判決如主文。
本案經檢察官吳毓靈到庭執行職務。
中    華    民    國    98    年    10    月    2     日
                  刑事第三庭    法  官  曹庭毓
以上正本證明與原本無異。
如不服本判決應於收受送達後10日內向本院提出上訴書狀，並應
敘述具體理由。其未敘述上訴理由者，應於上訴期間屆滿後20日
內向本院補提理由書(均須按他造當事人之人數附繕本)「切勿逕
送上級法院」。
中    華    民    國    98    年    10    月    2     日
                                書記官
附錄本判決論罪之法律條文：
毒品危害防制條例第10條：
施用第一級毒品者，處6月以上5年以下有期徒刑。
施用第二級毒品者，處3年以下有期徒刑。


司法院資訊處製作；財團法人民間司法改革基金會備份。
